---
title: "Problemas Walpole"
author: "Anderson Acuña"
date: "23/2/2024"
output: html_document
---

```{r setup, include=FALSE}
knitr::opts_chunk$set(echo = TRUE)
```

## Ejercicio 8.18

Sacamos los datos:
$$
\sigma_{\overline{X}}=2,\ n=36
$$
Usando el TLC
$$
\sigma_{\overline{X}}=\frac{\sigma}{\sqrt{n}}\\
2=\frac{\sigma}{6} \rightarrow \sigma = 12\\
$$
Si $\sigma_{\overline{X}}=1.2$:
$$
1.2=\frac{12}{\sqrt{n}}\\
\sqrt{n}=\frac{12}{1.2}\\
n=\frac{144}{1.44} \rightarrow n = 100
$$
Se debe aumentar a 100 el tamaño de la muestra.

## Ejercicio 8.29
Teniendo en cuenta que $A=terrier$ y $B=poodle$, sacamos los datos:
$$
\mu_A=72,\ \sigma_A=10,\ n=64\\
\mu_B=28,\ \sigma_B=5,\ n=100\\
P(\overline{X}_A - \overline{X}_B \leqslant 44.2)=?
$$
Usamos el siguiente estadístico:
$$
Z=\frac{(\overline{X}_A - \overline{X}_B)-(\mu_A - \mu_B)}{\sqrt{\frac{\sigma^2_A}{n_A}+\frac{\sigma^2_B}{n_B}}}\\
Z=\frac{44.2-44}{\sqrt{1.5625+0.25}}\\
Z=\frac{0.2}{1.346291} \rightarrow Z = 0.1485563
$$
Verificamos su propabilidad acumulada:
```{r}
prob = pnorm(0.1485563, lower.tail = TRUE)
paste("Probabilidad:", prob)
```
Hay una probabilidad del $0.559$ de que exceda la media muestral de los terriers a la de los poodles.

## Ejercicio 8.42
Teniendo en cuenta que $A=terrier$ y $B=poodle$, sacamos los datos:
$$
\mu=74,\ \sigma^2=8\\
n=20,\ s^2=20
$$
Utilizamos el estadístico Chi-cuadrado:
$$
\chi^2=\frac{(n-1)S^2}{\sigma^2}\\
\chi^2=\frac{(19)(20)}{8}\\
\chi^2=\frac{380}{8} \rightarrow \chi^2 = 47.5
$$



