---
title: "Horas de Operación de una Desbrozadora"
output:
  html_document: 
    toc: true
---

# Definición

Los siguientes datos representan el número de horas que funciona una 
desbrozadora antes de requerir una recarga:
```{r}
hours = c(1.5, 2.2, 0.9, 1.3, 2.0, 1.6, 1.8, 1.5, 2.0, 1.2, 1.7)
significance = 0.05
h0 = 1.8
```
A un nivel de significancia de 0.05 utilice la prueba de signo para probar la 
hipótesis de que esta desbrozadora específica funciona con una mediana de 1.8 
horas antes de requerir una recarga.

# Solución

Planteamos las hipótesis:
$$
H_0: \tilde{\mu} = 1.8 \\
H_1: \tilde{\mu} \neq 1.8
$$

```{r}
ordered_hours = sort(hours)
plot(x = ordered_hours, main = "Ubicación de los datos ordenados", xlab = "Orden", ylab = "Horas de operación")
abline(h = h0, col = "blue", lty = 2)
```


```{r}
minimum_values_per_side = 0
maximum_values_per_side = 10

plot(0:10, dbinom(0:10, size = 10, prob = 0.5), type = "h", col = "blue", main = "Distribución binomial de la cantidad de datos ideal a cada lado de la mediana", xlab = "Cantidad de datos", ylab = "Densidad de probabilidad")
```

En estos casos es mejor comparar el nivel de significancia de la prueba con el 
$P_{valor}$, así podremos comparar los dos valores reales y ver si hemos 
superado el umbral para nuestros datos. Como tenemos que hay 3 valores por 
encima de nuestro valor de mediana de la hipótesis nula, entonces calculamos el 
$P_{valor}$ para rechazar nuestra hipótesis con esos 3 valores por un lado de la 
mediana:
```{r}
p_value = pbinom(q = 3, size = 10, prob = .5) * 2
```

Como $\alpha = `r significance` < P_{valor} = `r p_value`$ entonces no 
rechazamos la prueba.