---
title: "Nicotina en Cigarrillo - Prueba U de Mann Whitney"
author: "Anderson Acuña"
date: "2024-05-02"
output: 
  html_document: 
    toc: true
---

# Definición

Se encontró que el contenido de nicotina de dos marcas de cigarrilos, meidido en 
miligramos, es el siguiente:

```{r}
vendorA = c(2.1, 4, 6.3, 5.4, 4.8, 3.7, 6.1, 3.3)
vendorB = c(4.1, 0.6, 3.1, 2.5, 4, 6.2, 1.6, 2.2, 1.9, 5.4)
nA = length(vendorA)
nB = length(vendorB)
```

A un nivel de significancia de 0.05 pruebe la hipótesis de que las medianas del 
contenido de nicotina de las dos marcas son iguales, en comparación con la 
hipótesis altenativa de que son diferentes.

# Solución

Juntamos todos los datos y los ordenamos.
```{r}
vendors_cigarettes = c(rep("A", nA),
                       rep("B", nB))

sorted_data_and_index = sort(c(vendorA, vendorB), index.return = TRUE)
all_data <- data.frame(nicotine = sorted_data_and_index$x, vendor = vendors_cigarettes[sorted_data_and_index$ix])
all_data
```

Asignamos los rangos de manera ascendente, del dato menor hacia el mayor. Cuando 
el rankeo esté hecho vemos los pesos que obtuvieron los datos de una población y 
de la otra y los sumamos.
```{r}
rankings = c(1, 2, 3, 4, 5, 6, 7, 8, 9, 10.5, 10.5, 12, 13, 14.5, 14.5, 16, 17, 18)

w_a = 4 + 8 + 9 + 10.5 + 13 + 14.5 + 16 + 18
w_b = 1 + 2 + 3 + 5 + 6 + 7 + 10.5 + 12 + 14.5 + 17
```

Calculamos el estadístico $u_1$ y $u_2$.
```{r}
u_1 = w_a - (nA * (nA + 1))/2
u_2 = w_b - (nB * (nB + 1))/2

statistic_u = min(u_1, u_2)
```

El valor crítico es $U_{critico} = 17 < U = `r statistic_u`$; por lo tanto, no 
se puede demostrar que hay diferencia significativa entre las dos muestras.
