---
title: "Prueba de Hipotesis - Parte 2"
author: "Anderson Acuña"
date: "2024-04-05"
output: 
  html_document: 
    toc: true
---

```{r setup, include=FALSE}
knitr::opts_chunk$set(echo = TRUE)
```

## Valor P
**Ejemplo:** Sea el lanzamiento de una moneda justa...
Utilizamos la aproximación de la binomial con la normal.
$$
\mu_p = np = 50 \\
\sigma_p = \sqrt{npq} = 5
$$
```{r}
curve(dnorm(x, mean = 50, sd = 5), from = 20, to = 80, col = 'blue', main = 'Aproximación normal de los lanzamientos con sus límites', ylab = 'Densidad de probabilidad', xlab = 'Lanzamientos')
abline(v = 40)
abline(v = 60)
abline(v = 53, col = 'red')
```

*¿Cuál es el valor mínimo de significancia para rechazar $H_o$?*
Como es una prueba de dos colas debemos mover la cola inferior y superior la misma distancia. MOvemos el valor crítico de la cola superior para que sea igual al valor de nuestro estadístico, es decir, movemos 7 unidades hacia abajo la cola superior y hacia arriba la cola inferior.
```{r}
p_value = pnorm(47, mean = 50, sd = 5, lower.tail = TRUE) + pnorm(53, mean = 50, sd = 5, lower.tail = FALSE)
```
El nivel de significancia mínimo es $P_{valor} = `r p_value`$.

## Media muestral y desviación conocida

**Ejercicio:** 
Extraemos los datos de la muestra.
```{r}
fluorescent_bulbs_amount = 100
fluorescent_bulbs_mean = 1570
fluorescent_bulbs_deviation = 120
```

Hay que probar:
$$
H_0 : \mu = 1600 [horas] \\
H_1 : \mu \neq 1600 [horas]
$$

```{r}
h0_mean = 1600
```


*Inciso a*: $\alpha = 0.05$.
```{r}

significance = 0.05

upper_limit = qnorm(p = significance / 2, lower.tail = FALSE)
lower_limit = qnorm(p = significance / 2, lower.tail = TRUE)

statistic_z = (fluorescent_bulbs_mean - h0_mean) / (fluorescent_bulbs_deviation / sqrt(fluorescent_bulbs_amount))

curve(dnorm(x), from = -5, to = 5, col = 'blue')
abline(v = c(upper_limit, lower_limit))
abline(v = statistic_z, col = 'red')

```

Como vemos, el estadístico $Z$ cae en la región de rechazo. Si queremos trabajar con los datos del problema y no con la distribución estándar tenemos que ajustarlos.
```{r}
# fbulbs: Fluorescent bulbs.
fbulbs_upper_limit = h0_mean + upper_limit * (fluorescent_bulbs_deviation / sqrt(fluorescent_bulbs_amount))
fbulbs_lower_limit = h0_mean - upper_limit * (fluorescent_bulbs_deviation / sqrt(fluorescent_bulbs_amount))

curve(dnorm(x, mean = 1600, sd = (fluorescent_bulbs_deviation / sqrt(fluorescent_bulbs_amount))), from = 1550, to = 1650, col = 'blue')
abline(v = c(fbulbs_upper_limit, fbulbs_lower_limit))
abline(v = fluorescent_bulbs_mean, col = 'red')
```

## Proporciones
Se aproxima con una distribución normal así:
$$
\hat{p} = \frac{X}{n} \\
\mu_{\hat{p}} = p_0 \\
\sigma_{\hat{p}} = \sqrt{p_0(1 - p_0)/n}
$$

**Ejercicio:** El fabricante de una medicina de patente afirmó que la misma fue 90% eficaz para aliviar una alergia durante un periodo de 8 horas. En una muestra de 200 personas ue padecían la alergia, la medicina proporcionó alivio a 160 personas.

a. Determinar si la afirmación del fabricante es legítima con base en un nivel de significancia de 0.01.
b. Encontrar el valor P de la prueba.

*Inciso a:* Planteamos la hipótesis nula.
$$
H_0 : p = 0.9 \\
H_1 : p < 0.9
$$

```{r}
p_0 = 0.9
p_hat = 160 / 200
significance = 0.01

# statistic_z_prop: Statistic Z for proportions.
statistic_z_prop = (p_hat - p_0) / sqrt(p_0 * (1 - p_0) / 200)

limit = qnorm(p = significance, mean = p_0, sd = sqrt(p_0 * (1 - p_0) / 200))
p_value = pnorm(q = p_hat, mean = p_0, sd = sqrt(p_0 * (1 - p_0) / 200))

curve(dnorm(x, mean = p_0, sd = sqrt(p_0 * (1 - p_0) / 200)), from = 0.5, to = 1, col = 'blue')
abline(v = limit)
abline(v = p_hat, col = 'red')
```   

