---
title: "Prueba de Hipótesis - Parte 3"
author: "Anderson Acuña"
date: "2024-04-12"
output: 
  html_document: 
    toc: true
---

```{r setup, include=FALSE}
knitr::opts_chunk$set(echo = TRUE)
```

# Prueba de bondad de ajuste - Test $\chi^2$
Sea las hipótesis:
$$
H_0: (x_1, x_2, ..., x_n) \sim Distribución\ D
$$


Valor crítico:
$$
\chi^2_{v, \alpha}
$$

> Los grados de libertad son la cantidad de particiones menos 1.

**Ejercicio:** Muertes por patadas de caballo. Ajuste una distribución de Poisson.
```{r}
frequencies = c(109, 65, 22, 3, 1)
kicks = c(0, 1, 2, 3, 4)

lambda_data = 0.61
plot(x = kicks, y = frequencies / sum(frequencies), type = 'h', col = 'blue')
lines(x = kicks, y = dpois(kicks, lambda = lambda_data))

expected = dpois(0:4, lambda = lambda_data)*200
statistical_X = sum(((frequencies - expected)**2) / expected)
```

Calculamos el valor crítico $\chi^2_{v = 5 - 1, \alpha = 0.05} = 9.488$:
```{r}
critic_value = qpois(p = 0.05, lambda = lambda_data, lower.tail = FALSE)
```

**Ejercicio:** Considere el lanzamienot de un dado. Si es legal la distribución de las caras debería ser:
$$
f_{(x)} = \frac{1}{6}, x = \{1, 2, 3, 4, 5, 6 \}
$$

Entonces los datos deberían 

```{r}
significance = 0.01
observed_faces = c(20, 22, 17, 18, 19, 24)
expected_faces = c(20, 20, 20, 20, 20, 20)

statistical_X = sum(((observed_faces - expected_faces) ** 2) / expected_faces)
critic_value = qchisq(p = 0.01, df = 5, lower.tail = FALSE)

# Datos
plot(x = c( 1, 2, 3, 4, 5, 6), y = observed_faces, type = 'h', col = 'blue')

# Prueba de bondad
curve(dchisq(x, df = 5), from = 0, to = 16, col = 'blue')
```

**Ejercicio:** En sus experimentos con chícharos, Mendel observó 315 redondos y amarillos, 108 redondos y verdes, 101 arrugados y amarillos, y 32 arrugados y verdes. De acuerdo con su toería de la herencia, los números deben estar en la proporción 9:3:3:1. Calcule el valor P de la prueba.

Dividimos las clases de chícharos por números, entonces:

1. Redondos y amarillos.
2. Redondos y verdes.
3. Arrugados y amarillos.
4. Arrugados y verdes.

```{r}
peas_observed = c(315, 108, 101, 32)
total = sum(peas_observed)
peas_expected = c(total * 9/16, total * 3/16, total * 3/16, total * 1/16)

plot(x = c(1, 2, 3, 4), y = peas_observed, type = 'h', col = 'blue', xlab = 'Clasificación del chícharo', ylab = 'Cantidad de chícharos', main = 'Comparación cantidad de chícharos esperados vs. observados')
lines(x = c(1, 2, 3, 4), y = peas_expected, col = 'red')

peas_statistical_X = sum(((peas_observed - peas_expected)**2) / peas_expected)
peas_P_value = pchisq(q = peas_statistical_X, df = 3, lower.tail = FALSE)
```

El estadístico para los chícharos sería $\chi^2 = `r peas_statistical_X`$ y $P_{valor} = `r peas_P_value`$.

## Prueba de independencia

Se intenta probar que:
$$
H_0: Variables\ son\ independientes \\
H_1: Variables\ son\ dependientes
$$


**Ejercicio:** Se plantea una reforma fiscal y se encuesta a diferentes personas si están en contra o a favor, se le categoriza por nivel de ingreso. Se quiere saber si hay dependencia entre el nivel de ingreso y su opinión con respecto a la reforma fiscal.

Sean los datos:
```{r}
inFavor = c(182, 213)
```

Se calculan los datos esperados:

|           	| Bajo    	| Medio   	| Alto    	| Totales 	|
|-----------	|---------	|---------	|---------	|---------	|
| A favor   	| 200.928 	| 209.898 	| 187.174 	| 598     	|
| En contra 	| 135.072 	| 141.102 	| 125.826 	| 402     	|
| Totales   	| 336     	| 351     	| 313     	| 1000    	|

```{r}
opinions_proportion = c(598 / 1000, 402 / 1000)
opinions_expected = c(336 * opinions_proportion, 351 * opinions_proportion, 313 * opinions_proportion)
opinions_observed = c(182, 213, 203, 154, 138, 110)

statistical_X = sum(((opinions_observed - opinions_expected)**2) / opinions_expected)

opinion_rows = 2
opinion_columns = 3
freedom_degrees = (opinion_rows - 1) * (opinion_columns - 1)
opinions_critical_value = qchisq(p = 0.05, df = freedom_degrees)
```



