---
title: "Estimador insesgado $S^2$"
output:
  html_document:
    df_print: paged
---

## Demostración de que $S^2$ es estimador insesgado de $\sigma^2$  mediante simulación
Supongamos que tenemos una población que sigue una distribución normal con $\mu=50$, y $\sigma=10$. A continuación simulamos los valores asociados a una muestra de 20 elementos extraídos de esta distribución, y calculamos la varianza muestral:

$$S^2 = \frac{1}{n-1}\sum(x_i-\bar X)^2$$
$S^2$ es un estimador insesgado del valor de $\sigma$. En contraposición, podemos observar el valor del estimador sesgado ${S^2}^*$:
$${S^2}^* = \frac{1}{n}\sum(x_i-\bar X)^2$$


```{r}
n_sample=25
y <- rnorm(n=n_sample, mean=50, sd = 10) 
# Acá estamos generando valores que siguen esa dist. Normal

# Si hacemos n_sample>100, el histograma se deberia aproximar a la función en línea azul

muestral_mean = mean(y)
muestral_var = sum((y-mean(y))^2)/(n_sample-1)
muestral_var2 = sum((y-mean(y))^2)/(n_sample)


hist(y, freq=FALSE, xlim=c(0,100), ylim=c(0,0.06), main= paste("Histograma de la muestra. n=", n_sample))
curve(dnorm(x, mean=50, sd = 10), from=0, to=100, col='blue', add=TRUE)

text (80, 0.05, paste("media muestral: ", round(muestral_mean,2)))
text (80, 0.045, paste("desviación estándar muestral S:", round(sqrt(muestral_var),2)))

```
En un solo experimento, no es claro cuál es el valor esperado de $S^2$ y de ${S^2}^*$. Para observar el valor esperado de estos estimadores debemos realizar el experimento muchas veces (por ejemplo mil veces), y ver cuál es el valor esperado de la varianza muestral, teniendo en cuenta que el tamaño de la muestra es n_sample=25


```{r}
# n_sample=25
all_std= c()
all_std2 = c()

for(k in 1:1000){ #Repetimos el experimento 1000 veces
  
  y <- rnorm(n=n_sample, mean=50, sd = 10) 
  # Si hacemos n_sample>100, el histograma se deberia aproximar a la función en línea azul
  
  muestral_mean = mean(y)
  muestral_std = sqrt(sum((y-mean(y))^2)/(n_sample-1))
  muestral_std2 = sqrt(sum((y-mean(y))^2)/(n_sample))
  
  all_std <- c(all_std, muestral_std)
  all_std2 <- c(all_std2, muestral_std2)
}

paste("El valor esperado de la desviación estándar (S) es: ", mean(all_std))
paste("El valor esperado de la desviación estándar (S*) es: ", mean(all_std2))
```

*CONCLUSIÓN: *
Observe que el valor esperado de ${S^2}^*$ es menor que el de $S^2$. Además, el valor esperado de $S^2$ es más cercano al valor de la varianza poblacional $\sigma ^ 2=100$.

En este notebook se muestra mediante simulación que $S^2$ es un estimador insesgado de $\sigma^2$, mientras que ${S^2}^*$ no lo es. Para ver una demostración analítica se puede revisar el [Ejemplo 9.1](http://bibliotecavirtual.uis.edu.co:2168/?il=3375&pg=289) del libro de Walpole.