---
title: "Aplicaciones del Estimador de Máxima Verosimilitud"
author: "Anderson Acuña"
date: "2024-03-08"
output: 
  html_document: 
    toc: true
---

```{r setup, include=FALSE}
knitr::opts_chunk$set(echo = TRUE)
```

## Estimadores en funciones de probabilidad arbitrarias

**Ejercicio 1:** 

```{r}
distribution_function <- function (k, x) {
  res = (k + 1) * (x ** k)
  return(res)
}
```

```{r}
curve(distribution_function(k = 0.5, x), from = 0, to = 1, ylab = "Probabilidad")
```

Función de verosimilitud.
$$
L(k) = (k + 1) x^k_1(k + 1) x^k_2...(k + 1) x^k_n \\
L(k) = (k + 1)^n \prod^n_{i = 1} x^k_i \\
log(L(k)) = log((k + 1)^n) + log(\prod^n_{i = 1} x^k_i) \\
log(L(k)) = n(log(k + 1)) + k(\sum^n_{i = 1} log(x_i)) \\
\frac{d}{dk}(log(L(k)) = n\frac{1}{k + 1} + \sum^n_{i = 1} log(x_i) \\
$$

Si optimizamos queremos $\frac{d}{dk}(log(L(k)) = 0$.
$$
\frac{n}{k + 1} = \sum^n_{i = 1} log(x_i) \\
k_{óptimo} = - \frac{n}{\sum^n_{i = 1} log(x_i)} - 1
$$

Aplicamos este estimador a un conjunto de datos.
```{r}
data3 = read.csv(file = "/cloud/project/Apuntes/deromob_datos3.csv")
```

```{r}
optimize_k <- function(all_data) {
  k = - ((length(all_data$x)) / sum(log10(all_data$x))) - 1
  return(k)
}

found_k = optimize_k(all_data = data3)
```

```{r}
curve(distribution_function(k = found_k, x), from = 0, to = 1)
```

```{r}
hist(data3$x, freq = FALSE, xlab = "Datos del dataframe 3")
```

## Estimador de máxima verosimilitud para distribución de Poisson
Recordando la función masa de probabilidad:
$$
f_{(x, \mu)} = \frac{e^{-\mu} \mu^x}{x!},\ x = 0,1,2,...
$$
Sea $\hat{\mu}$ el parámetro de la distribución...
FALTA

**Ejercicio:** Atlético Madrid.
```{r}
number_weeks = c(30, 56, 40, 16, 4, 5, 1, 0, 0)

data_goals = c()
for(week in 1:length(number_weeks)) {
  data_goals = c(data_goals, seq(from = week - 1, by = 0, length.out = number_weeks[week]))
}

# Estimador
emv = mean(data_goals)
```

```{r}
plot(dpois(0:8, lambda = emv))
# Histograma
plot(x = 0:8, y = number_weeks/152, type = "h")
```



